臺灣橋頭地方法院刑事裁定　　　　　　 110年度撤緩字第67號
聲　請　人　臺灣橋頭地方檢察署檢察官
受　刑　人　戴炳霖


上列聲請人因受刑人犯偽造文書事件聲請撤銷緩刑之宣告（110
年度執聲字第719號），本院裁定如下：
    主  文
聲請駁回。
    理  由
一、聲請意旨略以：受刑人因犯偽造文書案件，經臺灣臺南地方
    法院（下稱臺南地院）於109年2月20日（聲請意旨誤載為10
    9年4月15日）以109年度軍訴字第1號判處有期徒刑1年6月（
    共5罪），應執行有期徒刑1年10月，緩刑2年，緩刑期間付
    保護管束，並應於判決確定之日起1年內接受法治教育2場次
    ，及向國庫支付新臺幣5萬元，於109年4月15日確定在案（
    下稱前案）。但受刑人竟於緩刑期內即㈠109年9月5日至110
    年2月3日犯竊盜罪7罪，經臺南地院於110年4月16日以110年
    度易字第196號判處應執行有期徒刑3月，拘役50日，並於11
    0年5月25日確定（下稱甲案）；㈡109年6月8日至109年6月
    23日犯竊盜罪3罪，經臺南地院於110年1月11日109年度易字
    第1225號判處應執行拘役20日，於110年2月17日確定（下稱
    乙案）；㈢於109年8月29日犯毀越安全設備竊盜罪，經臺南
    地院於110年4月26日110年度易字第40號判處有期徒刑6月，
    於110年6月1日確定（下稱丙案）。㈣於109年8月16日更犯
    毀越安全設備竊盜罪，經臺灣高雄地方法院於110年5月6日
    110年度審易字第232號判處有期徒刑6月，於110年6月9日確
    定（下稱丁案）。核該受刑人有刑法第75條之1第1項第2款
    所定撤銷緩刑宣告之情形，爰依刑事訴訟法第476條規定，
    聲請撤銷受刑人前開緩刑之宣告等語。
二、按受緩刑之宣告，而於緩刑期內因故意犯他罪，而在緩刑期
    內受6月以下有期徒刑、拘役或罰金之宣告確定，足認原宣
    告之緩刑難收其預期效果，而有執行刑罰之必要者，得撤銷
    其宣告，刑法第75條之1第1項第2款固定有明文。惟上開規
    定採裁量撤銷主義，賦予法院撤銷與否審查權限，審認其是
    否「得撤銷」之實質要件，即有無「足認原宣告之緩刑難收
    其預期效果，而有執行刑罰之必要」。故於上揭「得」撤銷
    緩刑之情形，法院應依職權本於合目的性之裁量，妥適審酌
    被告所犯前後數罪間，關於法益侵害之性質、再犯之原因、
    違反法規範之情節是否重大、被告主觀犯意所顯現之惡性及
    其反社會性等，兼衡受刑人復歸社會之可能性等諸情事，須
    其情事已達足使前案原為促使惡性輕微之被告或偶發犯、初
    犯改過自新而宣告之緩刑，難收其預期之效果，而確有執行
    刑罰之必要者，始得裁量撤銷原緩刑之宣告。
三、經查：
㈠、受刑人有前開論罪科刑情形，業經本院核閱案卷無訛，並有
    上述案件刑事判決書及臺灣高等法院被告前案紀錄表各1份
    在卷可證，是受刑人於緩刑期內故意犯甲、乙、丙、丁案（
    下合稱後案），而在緩刑期內各受6月以下有期徒刑宣告確
    定之事實，固堪認定。
㈡、惟按刑法第75條之1第2項、第75條第2項規定，撤銷受刑人
    緩刑宣告之聲請，應於受刑人另犯他案之判決確定後6個月
    內為之。聲請人雖以受刑人於緩刑期間另犯乙案為由聲請撤
    銷前案緩刑，然該乙案之判決確定日為110年2月17日，聲請
    人遲至110年8月23日始向本院提出聲請，已逾越6個月內之
    期限，此有臺灣橋頭地方檢察署110年8月23日橋檢信崗110
    執聲719字第1109028392號函及其上本院收案戳章在卷可按
    ，是此部分事由，於法已有不合。
㈢、次觀諸受刑人前後案所犯之偽造文書罪及竊盜罪，不論就所
    犯罪名、犯罪型態、目的、原因、手段、侵害之法益等節均
    屬迥異，卷內復無明確證據顯示前後案有何關連性及類似性
    ，受刑人於前後案所顯現之惡性及其反社會性尚有不同，自
    難僅憑受刑人故意違犯後案竊盜數罪之事實，遽認前案判決
    所予受刑人之緩刑寬典有何難收其預期效果之情。本院前曾
    憑此理由，於110年7月30日以110年度撤緩字第62號裁定駁
    回聲請人前次撤銷緩刑之聲請（聲請案號：110年度執聲字
    第637號），有前揭裁定在卷可查。聲請人就前開駁回聲請
    之裁定既未為抗告之救濟，於此仍以受刑人於緩刑期間另犯
    後案之同一理由（僅增列受刑人另犯丁案，此部分理由詳後
    述），重執為聲請撤銷緩刑事由，亦難謂合理、妥當。
㈣、又受刑人於緩刑期間另犯後案中之丁案，而經獲判有期徒刑
    6月，此固有臺灣高雄地方法院110年度審易字第232號刑事
    判決在卷足按，而堪認定，但受刑人已因所犯後案經臺灣臺
    南地方法院裁定羈押37日，受刑人於經釋放後，已知所警惕
    ，未再有犯竊盜或其他犯罪等情，此據受刑人於本院訊問時
    陳明在卷；再受刑人後案四案所處之刑，均已易科罰金執行
    完畢，而易刑罰金俱係受刑人之父所墊付，並自其父獲得資
    金創業等情，業據受刑人供述在卷，可認其家庭關係緊密，
    家庭支持功能尚稱完善，現有正當工作，堪認受刑人亦有努
    力復歸社會；再者，本件經本院調閱受刑人緩刑付保護管束
    執行卷宗，觀護人就受刑人於保護管束期間再犯後案竊盜案
    件，曾於110年8月26日以「受刑人報到正常有穩定工作」簽
    呈檢察官以不聲請撤銷緩刑宣告，而經執行檢察官簽核，批
    示增加報到次數及加強法律觀念列管在案，而後經觀察訪視
    結果，認受刑人主動出示改善狀況而予以肯定等情，有臺灣
    橋頭地方檢察署110年8月25日觀護人訪視報告表在卷可查。
    是依上開保護管束執行情形，本件偽造文書所處罪刑緩刑所
    付保護管束之處分尚能發揮督促受刑人改過遷善，使受刑人
    復歸社會之預期性功能，尚難認受刑人於此有重受刑罰懲戒
    必要。
㈤、綜上所述，依本案現存之卷證資料，亦無其他證據可資認定
    受刑人前案原宣告之緩刑難收其預期之效果，而有執行刑罰
    之必要。從而，聲請人前開聲請，尚難准許，應予駁回。
四、依刑事訴訟法第220 條，裁定如主文。
中    華    民    國   110    年    11    月    30    日
                  刑事第四庭    法  官  朱盈吉
以上正本證明與原本無異。
如不服本裁定，應於裁定送達之日起5日內向本院提出抗告書狀
。
中    華    民    國   110    年    11    月    30    日
                                書記官  董明惠